【裁判字號】    97,上訴,1519
【裁判日期】    971104
【裁判案由】    違反毒品危害防制條例
【裁判全文】
臺灣高等法院高雄分院刑事判決        97年度上訴字第1519號
上  訴  人  臺灣高雄地方法院檢察署檢察官
上  訴  人
即  被  告  乙○○
                    （現於臺灣臺南監獄執行中）
上列上訴人因被告違反毒品危害防制條例案件，不服臺灣高雄地
方法院97年度訴字第516 號中華民國97年8 月7 日第一審判決（
起訴案號：臺灣高雄地方法院檢察署96年度偵字第22475 號），
提起上訴，本院判決如下：
     主  文
上訴駁回。
     事  實
一、乙○○前於民國93年間因施用第一級、第二級毒品案件，經
    臺灣高雄地方法院分別判處有期徒刑6 月、4 月，經定應執
    行刑為有期徒刑8 月確定，於94年9 月21日執行完畢，復於
    94年間因侵占案件經臺灣高雄地方法院93年度簡字第6179號
    判處拘役20日確定，經接續執行，於94年10月11日縮短刑期
    執行完畢。詎仍不知悔改，雖明知海洛因業經公告列為毒品
    危害防制條例第2 條第2 項第1 款之第一級毒品，不得轉讓
    ，竟基於轉讓第一級毒品海洛因之犯意，分別為下列行為：
  (一)於95年6 月至同年11月間，乙○○與甲○○共同竊取金牌等
    物得手後（乙○○、甲○○所涉共同竊盜犯行，業經臺灣高
    雄地方法院96年度易字第3083號判決確定），乙○○與甲○
    ○於95年7 月7 日起至同年11月25日止（詳如附表一所載）
    一同前往高雄縣鳳山市○○路24-4號信利珠寶銀樓，而由甲
    ○○進入銀樓變賣如附表一所示物品後，甲○○即將所得款
    項全部交付乙○○，2 人於變賣贓物之同一天隨即一同至高
    雄市旗津、榮總等地，由乙○○向姓名年籍均不詳，綽號「
    阿弟」之成年人購買第一級毒品海洛因，乙○○隨即於同一
    天在高雄市旗津區風車公園等處，每次轉讓數量約0.1 公克
    之第一級毒品海洛因轉讓予甲○○施用，前後共7 次（詳如
    附表一所載）。
  (二)復於95年7 月、8 月間，乙○○與林奕成共同竊取金牌等物
    得手後（乙○○、林奕成所涉共同竊盜犯行，業經臺灣高雄
    地方法院96年度易字第3083號判決確定），乙○○與林奕成
    於95年7 月27日起至9 月16日止（詳如附表二所載）一同前
    往前開信利珠寶銀樓，而由林奕成進入銀樓變賣附表二所示
    物品後，林奕成即將所得款項全部交付乙○○，於變賣贓物
    之同一天隨即由乙○○向姓名年籍均不詳，綽號「阿弟」之
    成年人購買第一級毒品海洛因，乙○○於購得毒品後，旋於
    同一天在高雄市某處，每次轉讓約0.1 公克之第一級毒品海
    洛因供林奕成施用，前後共8 次（詳如附表二所載）。
二、案經高雄縣政府警察局仁武分局報告臺灣高雄地方法院檢察
    署檢察官偵查起訴。
     理  由
一、證據能力方面
  (一)按被告以外之人（包括證人、鑑定人、告訴人、被害人及共
    同被告等）於審判外之陳述雖不符刑事訴訟法第159 條之1
    至之4 等四條之規定，而經當事人於審判程序同意作為證據
    ，法院審酌該言詞陳述或書面陳述作成時之情況，認為適當
    者，亦得為證據；當事人、代理人或辯護人於法院調查證據
    時，知有刑事訴訟法第159 條第1 項不得為證據之情形，而
    未於言詞辯論終結前聲明異議者，視為有前項之同意，同法
    第159 條之5 定有明文。立法意旨在於傳聞證據未經當事人
    之反對詰問予以核實，原則上先予排除。惟若當事人已放棄
    反對詰問權，於審判程序中表明同意該等傳聞證據可作為證
    據；或於言詞辯論終結前未聲明異議，基於尊重當事人對傳
    聞證據之處分權，及證據資料愈豐富，愈有助於真實發見之
    理念，且強化言詞辯論主義，使訴訟程序得以順暢進行，上
    開傳聞證據亦均具有證據能力。本件證人甲○○警詢中之陳
    述及其他傳聞證據，業經當事人檢察官及被告於本院準備程
    序同意作為證據（本院卷第40頁至第42頁），且本院認為以
    之作為本案之證據亦屬適當，依上開規定，均具有證據能力
    。
  (二)次按被告以外之人於檢察事務官、司法警察官或司法警察調
    查中所為之陳述，與審判中不符時，其先前之陳述具有較可
    信之特別情況，且為證明犯罪事實存否所必要者，得為證據
    ，刑事訴訟法第159 條之2 定有明文。所謂「前後陳述不符
    」之要件，應就前後階段之陳述進行整體判斷，以決定其間
    是否具有實質性差異，惟無須針對全部陳述作比較，陳述之
    一部分有不符，亦屬之。而所謂「較可信之特別情況」之情
    形，亦應就前後陳述時之各種外部情況進行比較，以資決定
    何者外部情況具有可信性。若陳述係在特別可信之情況下所
    為，則虛偽陳述之危險性即不高，雖係審判外陳述，或未經
    被告反對詰問，仍得承認其有證據能力。本件證人林奕成於
    96年4 月10日警詢時證稱: 被告邀伊一同行竊住宅內之神明
    金牌後，變賣所得贓款被告就去買毒品供伊施用，並沒有分
    錢，只分海洛因供伊施用等語（見警卷第17頁、第18頁）；
    惟其於原審97年3 月18日審理中證稱: 變賣所得之金錢有時
    候一起去買海洛因，有時候分錢，有時拿一部分的錢分，一
    部份的錢去買海洛因；去買海洛因時伊也有出錢，但是伊出
    的比較少等語（見原審卷第91頁、第92頁），其前後之陳述
    內容不符。惟本院審酌證人林奕成於原審法院詰問時與被告
    乙○○同庭，其供述易受被告影響，且離案發時間超過1 年
    6 月以上，記憶難免疏漏；而證人林奕成於警訊中所為之陳
    述，並未遭受任何威脅、利誘或以不正方法取供，且其當時
    亦較不易受他人之干擾而為不實之供述，認其當時之陳述具
    有較可信之特別情況，且為證明犯罪事實存否所必要，是依
    前述法條規定，具有證據能力。
  (三)又按被告以外之人於偵查中向檢察官所為陳述，除顯有不可
    信之情況者外，得為證據，刑事訴訟法第159 條之1 第2 項
    定有明文。偵查中對被告以外之人所為之偵查筆錄，或被告
    以外之人向檢察官所提之書面陳述，性質上均屬傳聞證據。
    惟現階段刑事訴訟法規定檢察官代表國家偵查犯罪、實施公
    訴，依法其有訊問被告、證人及鑑定人之權，證人、鑑定人
    且須具結，而實務運作時，檢察官偵查中向被告以外之人所
    取得之陳述，原則上均能遵守法律規定，不致違法取供，其
    可信度極高。職是，被告以外之人前於偵查中已具結而為證
    述，除反對該項供述得具有證據能力之一方，已釋明「顯有
    不可信之情況」之理由外，不宜即遽指該證人於偵查中之陳
    述不具證據能力。本件證人林奕成於96年8 月16日、證人甲
    ○○於96年9 月5 日偵查中之證述，業經渠等以證人身分具
    結，擔保其陳述之可信度，並無證據證明有何顯不可信之情
    況，依前述說明，證人林奕成、甲○○於偵查中之證言，自
    具有證據能力。
二、實體部份:
    訊據上訴人即被告乙○○（下稱被告）矢口否認有何轉讓海
    洛因予林奕成、甲○○之犯行，辯稱: 被告與林奕成、甲○
    ○一起竊取物品，渠等並一同將竊得物品變賣所得之金錢再
    買海洛因，共同朋分，被告並無轉讓第一級毒品之犯意云云
    。經查:
  (一)被告乙○○於95年間分別與證人甲○○、林奕成共同竊取神
    明金牌、金項鍊等物得手後，再於95年7 月至11月間、及95
    年7 月至9 月間分別與證人甲○○、林奕成一同前往高雄縣
    鳳山市信利珠寶銀樓，由證人甲○○、林奕成變賣所竊得之
    金牌、金項鍊等物品各7 次、8 次等情，業據被告坦承不諱
    ，復有證人甲○○、林奕成證述在卷可參，且有臺灣高雄地
    方法院96年度易字第3083號刑事判決書1 份，及前揭判決書
    附表四所示信利珠寶銀樓金飾買入登記簿紀錄可按，此部份
    之事實，足堪認定。
  (二)證人甲○○於警詢中證稱: 被告邀伊行竊金牌後，帶伊至高
    雄縣鳳山市○○路24-4號信利珠寶銀樓要伊變賣竊得金牌，
    再由被告將竊盜所得之金錢購買海洛因，只分一點海洛因給
    伊施用，並未分錢給伊；被告與伊共同行竊之神明金牌及黃
    金佛像約7 兩至8 兩，約新臺幣（下同）十幾萬元，所得之
    贓款均由被告拿走，有的會拿給被告母親，有的拿去買海洛
    因等語（見警卷第9 頁、第10頁）；其於偵查中證稱: 伊與
    被告去高雄市旗津、榮總等處買毒品，竊得之金額都是由被
    告拿去，伊都沒有拿錢給被告，都是伊幫被告賣竊得的金子
    所得的錢來買毒品等語（見偵卷第12頁）；證人甲○○於本
    院證稱：「（你們是否每次變賣金牌之後，就去買毒品？）
    是的」、「（你們買毒品的時間，與變賣金牌的時間都是同
    一天？）是的」、「（被告去買毒品之後，是否每次都有分
    給你？）有」、「（分給你毒品的時間，是不是被告去買毒
    品的同一天？）是的」、「（被告分給你毒品的量是否每次
    都一樣？）大概都差不多」、「（你每次變賣的金額從最低
    的4,540 元到60,286元都不同，為何給你的毒品都一樣？）
    我不知道」、「（每次給你的毒品量是多少？」大約0.1 公
    克左右」、「（不管你去變賣金牌多寡，你分得的毒品的量
    ，是否都相同？）對」、「（你變賣金牌之後，你有分到現
    款？）沒有」、「（你去變賣金牌後，有無再拿你的錢給被
    告去買毒品否？）沒有。我沒有出過任何錢去買毒品」、「
    （你變賣金牌的錢，有無從中扣取一部分再交給被告？）沒
    有」等語（本院卷第57頁至第59頁）。再者，證人甲○○與
    被告乙○○共同竊取神明金牌等物品後，由證人甲○○將竊
    得之物品變賣予信利珠寶銀樓負責人鄭仁輝，詳如附表一所
    示各節，業經臺灣高雄地方法院96年度訴字第308 號判決認
    定無訛；而證人甲○○與被告間並無任何嫌隙，且證人甲○
    ○於偵查中證稱賣毒品的人矮矮、胖胖的叫「阿弟」，與被
    告於偵查中供述賣海洛因的人外號叫「弟仔」，甲○○也認
    識等語相符（見偵卷第14、15頁），足徵證人甲○○於警詢
    、偵審中之證述並無誣陷被告而為虛偽陳述之可能，其前揭
    證述均係屬實而堪以採信。
  (三)證人林奕成於偵查中證稱: 約95年4 、5 月開始到95年9 月
    間，伊與被告一同作案時，伊負責前往高雄縣鳳山市信利銀
    樓幫被告賣偷來的金牌；在信利銀樓賣金牌每次都是幫被告
    賣，賣完後被告每次約拿0.1 公克的海洛因請伊等語（見偵
    卷第25 、26 頁），及於警詢中所證述: 被告邀伊一起行竊
    住宅內神明之金牌後，所得之贓款被告就去買毒品供伊施用
    並沒有分錢給伊等語相符（見警卷第18頁）。雖證人林奕成
    嗣後於原審審理中改稱: 伊和被告一同去偷神明的金牌，再
    由伊拿至信利珠寶銀樓變賣，伊幫被告賣金牌，被告給伊海
    洛因的量不多，就放到針筒裡約20、30CC的粉，再加水稀釋
    ，但被告拿到的量都有一半給伊吸食，有時會分很多次吸食
    ；被告拿毒品免費讓伊施用是伊幫忙賣金牌的代價；伊幫被
    告賣金牌後去買海洛因時伊也有出錢，但伊出比較少，例如
    買1 萬元，伊出2000元、3000元，被告給伊的量約4 、5 成
    ；伊幫被告賣金牌後，被告有請伊吃飯，但毒品伊沒有磅秤
    ，伊以為是被告請的；伊與被告一同去買毒品，跟藥頭說要
    買多少錢的毒品，分成2 包，2 包伊不知道有沒有一樣，是
    被告以電話跟藥頭接觸云云（見原審卷第93頁），惟觀諸證
    人林奕成於原審審理中之證述內容，先稱被告拿毒品免費讓
    伊施用是伊幫忙賣金牌的代價，復稱伊幫被告賣金牌後去買
    海洛因時伊也有出錢，但伊出比較少；再就被告交付給伊之
    毒品數量部份，先稱被告給伊海洛因的量不多，就放到針筒
    裡約20、30CC的粉，再加水稀釋，但被告拿到的量都有一半
    給伊吸食云云；復稱伊與被告一同去買毒品，跟藥頭說要買
    多少錢的毒品，分成2 包，2 包伊不知道有沒有一樣云云。
    可見於同次審理期日，證人林奕成就被告係免費交付毒品或
    與被告共同合資購買毒品，及就被告所交付毒品之數量等節
    所述歧異甚大，是其於原審審理中之前開證詞是否可信，顯
    非無疑。且海洛因物稀價昂，證人林奕成如有出資購買之情
    ，其當對於所出價購得之海洛因數量錙銖必較，而無為如此
    含糊計算之可能，足見證人林奕成於原審翻異前詞所證，應
    係事後為迴護被告，且係附和被告於審理時所為辯解之詞，
    不足採信。相較於證人林奕成於警詢、偵訊之證述內容互核
    一致，且該等陳述較接近案發時點，記憶應較為清晰，又當
    時未直接面對被告，心理壓力較小，較為平穩篤定而無顧忌
    ，且無勾串被告虛捏其詞之可能。是應以其警詢及偵訊之證
    述內容較為可採。
  (四)被告雖以前揭情詞置辯，然觀諸證人林奕成、甲○○將金牌
    、金塊等物變賣予信利銀樓時，證人甲○○變賣所得如附表
    一所示為4,540 元至60,286元不等，而證人林奕成變賣所得
    如附表二所示為5,625 元至75,900元不等，且證人甲○○證
    稱變賣所得均由被告拿走，伊只分得一點海洛因，每次大約
    0.1 公克，證人林奕成則證稱每次分得約0.1 公克之海洛因
    等情，足見證人林奕成、甲○○於每次將金牌等物變賣完畢
    後，對於被告所交付之海洛因數量並未精算是否恰為變賣金
    塊後所得之一半，且無論變賣金額多寡，均對於收受大約0.
    1 公克之海洛因並無異議，足徵被告與證人林奕成、甲○○
    雖共同竊取物品，渠等主觀上並無將竊取物品之所得均分之
    意，且對於被告給予毒品之數量均未曾置喙，顯見被告與林
    奕成、甲○○共同竊取物品後，變賣所得均應係由被告取得
    後全權支配，再由被告將其購得之少量每次約0.1 公克海洛
    因交付證人林奕成、甲○○，而為轉讓毒品乙節，已堪認定
    ，被告有轉讓第一級毒品之犯意甚為明確，其辯解自屬無據
    。
  (五)證人甲○○於偵查中雖證稱被告交付海洛因給伊，伊沒有交
    付錢給被告，但會幫忙賣竊得之黃金等語（見偵卷第12頁）
    ；證人林奕成證述: 伊幫被告賣金牌，被告就會拿一點毒品
    給伊等語（見偵卷第26頁），足認渠等主觀上係以前往信利
    珠寶銀樓幫被告變賣金塊，作為被告交付海洛因之代價。惟
    按讓與毒品之人如始終無營利之意思，縱以原價或低於原價
    有償讓與他人，尚難謂為販賣行為，而僅得以轉讓罪論處（
    最高法院93年度臺上字第1651號判決參照）。而被告主觀上
    縱欲以海洛因作為證人林奕成、甲○○變賣金牌之代價，而
    以勞務之給付為有償之讓與，因被告主觀上始終無營利之意
    思，仍無礙於被告轉讓毒品罪之成立，附此敘明。
  (六)綜上所述，被告轉讓第一級毒品罪事證明確，犯行堪以認定
    ，自應依法論科。
三、論罪科刑:
    按海洛因係毒品危害防制條例第2 條第2 項第1 款所列之第
    一級毒品，不得非法販賣、轉讓、持有、施用。被告轉讓第
    一級毒品海洛因予林奕成、甲○○之行為，均係犯毒品危害
    防制條例第8 條第1 項之轉讓第一級毒品罪。其轉讓毒品海
    洛因前持有之低度行為，應為轉讓之高度行為所吸收，均不
    另論罪。被告所犯15次轉讓毒品犯行，犯意個別，行為互殊
    ，應予分論併罰。被告有如事實欄所載之前科紀錄，有台灣
    高等法院被告前案紀錄表1 份可參，其於有期徒刑之執行完
    畢後，5 年內故意再犯本件有期徒刑以上之轉讓毒品共15罪
    ，均為累犯，均應依刑法第47條第1 項之規定，各加重其刑
    。又按轉讓毒品達一定數量者，加重其刑至二分之一，其標
    準由行政院定之，毒品危害防制條例第8 條第6 項定有明文
    ；而依行政院所頒布「轉讓持有毒品加重其刑之數量標準」
    第2 條第1 款之規定，轉讓毒品須達5 公克以上。本件被告
    轉讓第一級毒品海洛因予證人甲○○、林奕成之犯行，固臻
    明確，應予論罪科刑，業如前述，惟綜觀全卷，並無證據足
    認被告轉讓第一級毒品之重量已逾上開行政院所頒布5 公克
    以上之標準，每次轉讓數量約0.5 公克，從而，本件被告轉
    讓第一級毒品應認未達5 公克，爰不依毒品危害防制條例第
    8 條第6 項之規定，加重其刑至2 分之1 。
四、原審認被告犯轉讓第一級毒品罪證明確，因而適用毒品危害
    防制條例第8 條第1 項，刑法第11條前段、第47條第1 項、
    第51條第5 款，中華民國96年罪犯減刑條例第2 條第1 項第
    3 款、第7 條之規定，審酌被告轉讓海洛因予他人，使毒品
    流通氾濫，戕害他人身心健康，且犯後飾詞狡辯，毫無悔意
    ，且被告有多次竊盜、毒品等前科，有台灣高等法院被告前
    案紀錄表1 份在卷可參，素行非佳，惟念及並無證據足資證
    明其轉讓之毒品數量龐大等一切情狀，每罪各量處有期徒刑
    1 年4 月。又查被告本件犯行之犯罪時間均在96年4 月24日
    前，依中華民國96年罪犯減刑條例第2 條第1 項第3 款、第
    7 條之規定，均應減其宣告刑二分之一為每罪有期徒刑8 月
    ，並定其應執行之刑為有期徒刑1 年10月，亦屬允當。被告
    乙○○上訴意旨，否認犯罪，並無可取；檢察官上訴意旨，
    雖以量刑過輕及定執行刑不當，惟刑罰之量定，屬於法院自
    由裁量之職權行使，固應受比例原則等法則之拘束，並非可
    恣意為之，致礙及公平正義之維護。但法院如對有罪之被告
    科刑，符合罪刑相當之原則，使罰當其罪，並適用刑法第57
    條明定科刑時應注意該條所列10款事項，以為科刑輕重之標
    準，兼顧一般預防之普遍適應性，與具體個案特別預防之妥
    當性，而於判決理由詳細交待，即屬相當，即不得任意指摘
    為違法。且定執行刑亦符合公平原則及比例原則。被告及檢
    察官之上訴，均為無理由，應予駁回。
據上論結，應依刑事訴訟法第368 條，判決如主文。
本案經檢察官鄭銘謙到庭執行職務。
中    華    民    國    97    年    11    月    4     日
                  刑事第五庭    審判長法  官  曾永宗
                                      法  官  任森銓
                                      法  官  王伯文
以上正本證明與原本無異。
如不服本判決應於收受本判決後10日內向本院提出上訴書狀，其
未敘述上訴理由者，並得於提起上訴後10日內向本院補提理由書
狀（均須按他造當事人之人數附繕本）「切勿逕送上級法院」。
中    華    民    國    97    年    11    月    4     日
                                      書記官  陳武悅
附表一
  ┌──┬──────┬─────────┬─────┬───┬─────────┐
  │編號│變賣贓物時間│變賣之物品、重量  │賣受金額  │出賣人│轉讓第一級毒品時間│
  │    │            │                  │（新台幣）│      │                  │
  ├──┼──────┼─────────┼─────┼───┼─────────┤
  │ 1  │95年7月7日  │金牌1塊，5.6錢    │1萬2,004元│甲○○│95年7月7日        │
  ├──┼──────┼─────────┼─────┼───┼─────────┤
  │ 2  │95年8月3日  │金龜1隻，2錢      │4,620元   │甲○○│95年8月3日        │
  ├──┼──────┼─────────┼─────┼───┼─────────┤
  │ 3  │95年10月20日│金牌6塊，共2兩8錢 │6萬286元  │甲○○│95年10月20日      │
  ├──┼──────┼─────────┼─────┼───┼─────────┤
  │ 4  │95年10月24日│金牌5塊，共9.51錢 │1萬9,971元│甲○○│95年10月24日      │
  │    │（原判決誤載│                  │          │      │                  │
  │    │為20日，應予│                  │          │      │                  │
  │    │更正）      │                  │          │      │                  │
  ├──┼──────┼─────────┼─────┼───┼─────────┤
  │ 5  │95年11月6日 │金牌1塊，1兩5錢   │3萬3,300元│甲○○│95年11月6日       │
  ├──┼──────┼─────────┼─────┼───┼─────────┤
  │ 6  │95年11月10日│紀念徽章1塊，6.1錢│1萬3,847元│甲○○│95年11月10日      │
  ├──┼──────┼─────────┼─────┼───┼─────────┤
  │ 7  │95年11月25日│金牌2塊，共2錢    │4,540元   │甲○○│95年11月25日      │
  └──┴──────┴─────────┴─────┴───┴─────────┘
  附表二
  ┌──┬──────┬─────────┬─────┬───┬─────────┐
  │編號│變賣贓物時間│變賣之物品、重量  │ 賣受金額 │出賣人│轉讓第一級毒品時間│
  │    │            │                  │（新台幣）│      │                  │
  ├──┼──────┼─────────┼─────┼───┼─────────┤
  │ 1  │95年7月27 日│金牌3塊，共5錢    │1萬1,300元│林奕成│95年7月27日       │
  ├──┼──────┼─────────┼─────┼───┼─────────┤
  │ 2  │95年7月31 日│金牌1塊，5錢      │1萬1,250元│林奕成│95年7月31日       │
  ├──┼──────┼─────────┼─────┼───┼─────────┤
  │ 3  │95年8月11 日│金牌3塊，共3錢    │6,900元   │林奕成│95年8月11日       │
  ├──┼──────┼─────────┼─────┼───┼─────────┤
  │ 4  │95年8月22 日│金牌2塊，共2.5錢  │5,625元   │林奕成│95年8月22日       │
  ├──┼──────┼─────────┼─────┼───┼─────────┤
  │ 5  │95年8月28 日│金牌5塊，共5錢    │1萬1,110元│林奕成│95年8月28日       │
  ├──┼──────┼─────────┼─────┼───┼─────────┤
  │ 6  │95年8月30 日│金牌2塊，3兩4錢5分│7萬5,900元│林奕成│95年8月30日       │
  ├──┼──────┼─────────┼─────┼───┼─────────┤
  │ 7  │95年9月9日  │金牌1塊，5錢      │1萬1,000元│林奕成│95年9月9日        │
  ├──┼──────┼─────────┼─────┼───┼─────────┤
  │ 8  │95年9月16日 │項鍊、墜子各1 個，│2萬6,208元│林奕成│95年9月16日       │
  │    │            │                  │          │      │                  │
  └──┴──────┴─────────┴─────┴───┴─────────┘
附錄本案論罪法條：
毒品危害防制條例第8 條
轉讓第一級毒品者，處1 年以上7 年以下有期徒刑，得併科新臺
幣1 百萬元以下罰金。
轉讓第二級毒品者，處6 月以上5 年以下有期徒刑，得併科新臺
幣70萬元以下罰金。
轉讓第三級毒品者，處3 年以下有期徒刑，得併科新臺幣30萬元
以下罰金。
轉讓第四級毒品者，處1 年以下有期徒刑，得併科新臺幣10萬元
以下罰金。
前四項之未遂犯罰之。
轉讓毒品達一定數量者，加重其刑至二分之一，其標準由行政院
定之。
                                                    FQ


司法院資訊處製作；財團法人民間司法改革基金會備份。
